台灣苗栗地方法院刑事判決　　　　　　　　　　　　　九十一年度交訴字第三八號
　　公　訴　人　臺灣苗栗地方法院檢察署檢察官
　　被　　　告　甲○○
右列被告因過失致死案件，經檢察官提起公訴（九十一年度偵字第三一○號），本院
判決如左：
    主  文
甲○○因過失致人於死，處有期徒刑陸月，如易科罰金以參佰元折算壹日。
    理  由
一、甲○○於民國九十年八月二十八日凌晨二時許，因駕駛車號二Ｌ─八八九八號自
    用小客車，沿苗栗縣頭份鎮○○路由南往北方向行駛，途經該路與建國路口處左
    轉彎時，原須注意車輛行駛至交岔路口時，轉彎車應讓直行車先行，更應注意車
    前狀況及左右來車，作隨時停車之準備，而且依當時天候晴、夜間有照明的光線
    、乾燥村里道路、四岔路、無其他特定場所、有舖裝慢車道、柏油快車道、路面
    無缺陷、道路亦無障礙物、視距良好情形，又顯無不能注意情事，詎其正欲左轉
    進入建國路往西方向行駛之際，竟疏未注意交岔路口處對向直行車輛動態，猶貿
  然駛入上開路口後轉向進入對向車道內，適陳瑋明喝酒後（以呼氣方式測試，酒
    精測試值每公升含酒精濃度零點七九），駕駛車號六Ｈ─八二七三號自用小客車
    ，沿中華路由北往南方向，行抵該路口，因酒精濃度過量及未注意車前狀況，而
    閃避不及，撞及甲○○所駕駛之自小客車後，旋即失控翻覆滑行，復衝撞丙○○
    所駕駛停置路旁之車號ＮＧ─六七八號營業大貨車後，始停滯，致使陳瑋明因顱
    骨開放性骨折、胸部內骨折損傷而於九十年八月二十八日凌晨二時五分當場傷重
    死亡。
二、案經臺灣苗栗地方法院檢察署檢察官自動偵查起訴。
    理  由
一、被告甲○○於前開時間、地點，駕駛前開小客車，在道路無缺陷，復無障礙物，
    且該交岔路口甚為寬敞，無足以遮蔽視野之物，現場亦有照明設備，視距應屬良
    好，顯無不能注意情事，其正欲左轉進入建國路往西方向行駛之際，適有陳瑋明
    喝酒後（以呼氣方式測試，酒精測試值每公升含酒精濃度零點七九），駕駛車前
    開自用小客車，沿中華路由北往南方向行抵該路口，因酒精濃度過量及未注意車
    前狀況，而閃避不及，撞及其所駕駛之自小客車後，旋即失控翻覆滑行，復衝撞
    丙○○所駕駛停置路旁之前開營業大貨車後，始停滯，致使陳瑋明因顱骨開放性
    骨折、胸部內骨折損傷而於九十年八月二十八日凌晨二時五分當場傷重死亡之事
    實，於警察局、檢察官偵訊時及本院審理時坦白承認，並有道路交通事故調查報
    告表、勘驗筆錄、相驗屍體證明書、驗斷書、現場照片及死亡照片合計四十六張
    等在卷可資佐證，被告自白與事實相符。
二、按汽車行駛時，駕駛人應注意車前狀況及兩車併行之間隔，並隨時採取必要之安
    全措施；汽車行駛至交岔路口，其行進、轉彎，應依左列規定：六  轉彎車應讓
    直行車先行。但直行車尚未進入交岔路口，而轉彎車已達中心處開始轉彎，直行
    車應讓轉彎車先行；又汽車駕駛人有左列情形之一者，不得駕車：二  飲用酒類
    或其他類似物後其吐氣所含酒精濃度超過每公升○‧二五毫克或血液中酒精濃度
    超過百分之○‧○五以上者。道路交通安全規則第九十四條第三項、第一百○二
    條第一項第六款、第一百十四條第一項第二款分別定有明文。被告駕駛自小客車
    左轉車未讓直行車先行，自屬違反上述道路交通安全規定；被害人喝酒超過血液
    中酒精濃度超過百分之○‧○五、復駕車未注意車前狀況，有卷附為恭醫院測試
    值及道路交通事故調查報告表可證（相驗卷第四頁、第四四頁），被告與被害人
    車輛行經上開路段時，自應注意上述規定，且依當時天候晴、夜間有照明的光線
    、乾燥村里道路、四岔路、無其他特定場所、有舖裝慢車道、柏油快車道、路面
    無缺陷、道路亦無障礙物、視距良好情形，又均無不能注意之情事，被告駕駛自
    小客車左轉彎車未讓直行車為肇事主因，及被害人夜晚喝酒濃度過量，復未注意
    車前狀況亦同為肇事主因，其等之過失情節至為明顯，又本件車禍送請台灣省竹
    苗區車輛行車事故鑑定委員會台灣省車輛行車事故覆議鑑定委員會鑑定，亦為上
    開相同的認定，此有該會九十一年六月十日竹鑑字第九一０六二八號函及鑑定報
    告在卷可考，又被害人陳瑋明因顱骨開放性骨折、胸部內骨折損傷而於九十年八
    月二十八日凌晨二時五分當場傷重死亡，其過失與死亡間有因果關係至為明確，
    被告犯行應堪認定。
三、核被告所為，係犯刑法第二百七十六條第一項之過失致死罪。因此審酌被告無被
    判處有期徒刑之素行，有台灣苗栗地方法院檢察署刑案資料查註紀錄表及本院被
    告全國前案紀錄表各乙紙在卷可憑，對於車禍肇事之過失與被害人同為主要原因
    ，導致他人死亡所生之危害，及犯後坦承犯行之良好態度，依據被害人家屬乙○
    ○陳稱雙方已經和解，及斟酌檢察官求刑等一切情狀，量處如主文所示之刑，並
    諭知易科罰金之折算標準。
據上論斷，應依刑事訴訟法第二百九十九條第一項前段，刑法第二百七十六條第一項
、第四十一條第一項前段，罰金罰鍰提高標準條例第一條前段、第二條，判決如主文
。
本案經檢察官呂曾達到庭執行職務。
中      華      民      國    九十一    年      八      月     十五     日
                                    臺灣苗栗地方法院交通法庭
                                        法  官   張 珈 禎
右正本證明與原本無異。
如不服本判決，應於判決送達後十日內，向本院提出上訴狀（須附繕本），上訴於臺
灣高等法院臺中分院。
                                        書記官   黃 正 中
中      華      民      國    九十一    年      八      月     十五     日
附錄本案論罪科刑法條全文
中華民國刑法第二百七十六條(過失致死罪)
因過失致人於死者，處二年以下有期徒刑、拘役或二千元以下罰金。
從事業務之人，因業務上之過失犯前項之罪者，處五年以下有期徒刑或拘役，得併科
三千元以下罰金。
